【裁判字號】    88,易,1499
【裁判日期】    890919
【裁判案由】    傷害
【裁判全文】
臺灣彰化地方法院刑事判決                        八十八年度易字第一四九九號
    公  訴  人  臺灣彰化地方法院檢察署檢察官
    被      告  乙○○
    選任辯護人  張仕賢律師
    選任辯護人  朱元宏律師
右列被告因傷害案件，經檢察官聲請簡易判決處刑 (八十八年度偵字第三００三號)
，本院認應依通常程序審理，茲判決如左：
    主    文
乙○○傷害人之身體，處罰金陸仟元，如易服勞役，以佰元折算壹日。
    事    實
一、乙○○於民國（下同）八十八年一月十三日晚上，打電話至甲○○住處詢問其夫
    丁○○是否於甲○○住處打麻將，渠二人於電話中即生齟齬，於翌日（十四日）
    夜間零時三十分許，乙○○至甲○○門牌彰化縣埤頭鄉○○村○○路一五四號住
    處，詢問其夫有否帶女人前來，二人再因細故而發生口角，乙○○欲至甲○○住
    處地下室查看其夫，甲○○因已不堪乙○○於深夜藉故滋擾而予阻擋，乙○○心
    生忿怒，竟基於傷害犯意，於客廳內拿起一把椅子毆擊甲○○頭部，甲○○猝不
    及防，致受有右前額血腫傷害，嗣二人又再互相拉扯、傷害，甲○○再受有雙手
    多處挫傷、裂傷。（乙○○同受甲○○毆打，致受有顏面血腫、右眼眶瘀血、上
    唇挫裂傷、左手瘀血、左手腕瘀血、左背瘀血之傷害，此部分經本院八十八年度
    易字第一０八九號處罰金一萬元確定）。
二、案經被害人甲○○訴由臺灣彰化地方法院檢察署檢察官偵查起訴。
    理    由
一、訊據被告否認上開犯行，辯稱：被告之夫經常至告訴人家中地下室打麻將，十三
    日晚上被告打電話至告訴人家中詢問其夫在否？告訴人竟口出穢言，迨翌日凌晨
    ，被告親至告訴人住處，發現告訴人渾身酒味，出口穢言當場侮辱被告，並欲將
    被告推出門外，且出拳毆打被告臉部及身體，及持椅子痛打被告一番，被告並無
    先持椅子傷害告訴人情事，又告訴人提出之「太祥醫院」出具診斷證明書係位於
    台南縣關廟鄉，被告未就近於彰化縣住處就醫，卻至南部其舊識醫師丙○○診療
    ，未免過於巧合等語。
二、經查，告訴人於前開時地因遭被告之毆打，致受有右前額血腫、雙手多處挫傷、
    裂傷之事實，業據告訴人指訴甚詳，並經醫師丙○○驗明，填有診斷證明書在卷
    可稽。雖被告質疑其受傷之真實性，惟經本院囑託台灣台南地方法院法官訊問證
    人丙○○，據其結證稱告訴人於八十八年一月十五日，確有至其開業太祥醫院就
    診，並提出病歷表一份為證，此有台灣台南地方法院訊問筆錄可稽，被告所辯稱
    ，純屬推測之詞，不足採信。次查，本案被告與告訴人雙方既於前揭時地，發生
    衡突前，據被告稱告訴人先於電話中辱罵被告，迨被告至告訴人住處，二人再起
    言語上衝突，而深夜被告至告訴人家中，雙方為此已心存憤怒，而告訴人較被告
    孔武有力，若非被告瞬間攻擊，使告訴人猝不及防，告訴人右前額應不會受傷，
    堪信告訴人之指訴應非憑空無據。此外，復有椅子照片一張可佐證，雖證人丁○○即被告之夫，於本院證稱：一樓並無該照片所示之木椅云云。惟丁○○既坦承
    當時伊人在地下室打麻將，並未上樓來，即未目睹雙方衝突發生過程，何以能確
    知現場有無該木椅？其證詞即不可採信。另告訴人傷害被告一案，復有本院八十
    八年度易字第一０八九號刑事判決可稽，是本案應屬雙方互毆，事證已臻明確，
    被告所辯，應卸責之詞，其犯行洵堪認定。
三、核被告上開行為，係犯刑法第二百七十七條第一項之傷害罪。爰審酌本案之起因
    、被告犯罪時所受之刺激、動機、手段、被害人所受傷害程度及被告犯罪後之態
    度與告訴人同犯傷害罪，經本院判處罰金一萬元，比較二人行為情節等一切情狀
    ，量處如主文所示之刑，並諭知如易服勞役之折算標準。
據上論斷，應依刑事訴訟法第四百五十二條、第二百九十九條第一項前段，刑法第二
百七十七條第一項、第四十二條第二項，罰金罰鍰提高標準條例第一條前段、第二條
，判決如主文。
本案經檢察官陳燕瑩到庭執行職務。
中    華    民    國      八十九      年      九      月    十九        日
                                     臺灣彰化地方法院刑事第二庭
                                         法      官  王  鏡  明
右正本證明與原本無異。
如不服本判決應於判決送達後十日內向本院提出上訴狀(須附繕本)。
告訴人或被害人對於判決如有不服具備理由請求檢察官上訴者，其上訴期間之計算係
以檢察官收受判決正本之日期為準。
                                         法院書記官  于  淑  真
中    華    民    國      八十九      年      九      月   二十五       日
刑法第二百七十七條第一項
  傷害人之身體或健康者，處三年以下有期徒刑、拘役或一千元以下罰金。


司法院資訊處製作；財團法人民間司法改革基金會備份。
